【裁判字號】    97,易,1922
【裁判日期】    970829
【裁判案由】    竊盜等
【裁判全文】
臺灣板橋地方法院刑事判決              97年度易字第1922號
公  訴  人  臺灣板橋地方法院檢察署檢察官
被      告  甲○○
                    （現另案在臺灣臺北監獄臺北分監執行）
            丙○○
            乙○○
                    （現另案在臺灣臺北監獄臺北分監執行）
上列被告因竊盜等案件，經檢察官提起公訴（97年度偵字第1228
1 號），本院合議庭裁定依簡式審判程序審理，並判決如下：
    主  文
甲○○攜帶兇器、踰越牆垣竊盜，累犯，處有期徒刑柒月。扣案
電纜剪、鐵撬及美工刀各壹支均沒收。
丙○○共同搬運贓物，累犯，處罰金新臺幣壹萬元，如易服勞役
，以新臺幣壹仟元折算壹日。
乙○○共同搬運贓物，累犯，處罰金新臺幣壹萬元，如易服勞役
，以新臺幣壹仟元折算壹日。
    事  實
一、甲○○前因犯搶奪罪，經本院以94年度訴字第2303號判決判
    處有期徒刑1 年確定，並於民國95年8 月28日執行完畢（於
    本件構成累犯）；丙○○前因施用毒品案件，經本院以95年
    度訴字第2575號判決判處有期徒刑10月，上訴後經臺灣高等
    法院駁回上訴確定，並於97年2 月10日執行完畢（於本件構
    成累犯）；乙○○前因施用毒品案件，經本院以96年度訴字
    第2894號判決判處有期徒刑4 月確定，並於96年12月31日易
    科罰金執行完畢（於本件構成累犯）。
二、甲○○、丙○○與乙○○猶未知悔改，甲○○意圖為自己不
    法所有，於97年4 月12日10時30分許，攜帶客觀上可為兇器
    之電纜剪、鐵撬、美工刀等物，至臺北縣新莊市○○路497
    、498 、499 地號由丁○○管理之工地外，翻越外牆進入，
    並持上開工具竊盜電纜線50公斤得手，甲○○竊得電纜線後
    ，即以電話聯絡乙○○，適乙○○乘坐於丙○○所駕駛之車
    號6418─DZ號自小客車，戊○○亦乘坐於車上，彼三人即搭
    乘上開自小客車至上址，經甲○○告知電纜線為其所竊取，
    丙○○、乙○○、戊○○三人明知該電纜線為贓物，仍搬運
    至上開自小客車後車廂，並由丙○○駕駛自小客車，搭載乙○○、戊○○、甲○○三人，而共同搬運贓物，嗣於同日（
    97年4 月12日）12時30分許，至臺北縣樹林市河濱公園水門
    旁空地，四人搬下電纜線並剝除外皮時，為警當場查獲而知
    上情，並扣得甲○○所有供其犯本件竊盜罪所用之電纜剪、
    鐵撬與美工刀各1 支等物。
三、案經臺北縣政府警察局樹林分局報告臺灣板橋地方法院檢察
    署檢察官偵查起訴。
    理  由
一、訊據被告甲○○、丙○○與乙○○對於上揭犯罪事實均坦承
    不諱，核與證人丁○○在警詢中證述之情節相符。再被害人
    業已自警方處領回其所失竊之財物等情，亦有卷附贓物認領
    保管單1 紙可稽，並有警方所拍攝之現場與贓證物照片在卷
    足憑。此外，復有被告甲○○所有供其犯本件竊盜罪所用之
    電纜剪、鐵撬與美工刀各1 支等物，扣案足資佐證。事證明
    確，被告甲○○、丙○○與乙○○三人犯行均堪以認定，皆
    應依法論科。
二、按電纜剪、鐵撬與美工刀等物均質堅厚實或銳利，客觀上具
    有危險性，至被告主觀上有無持以行兇或反抗之意思，尚非
    所問，被告攜帶電纜剪、鐵撬與美工刀，雖係供行竊之工具
    ，然客觀上已足對人之身體、生命構成威脅，仍應成立攜帶
    兇器竊盜罪（最高法院74年3 月19日刑庭總會決議參照）。
    故核被告甲○○持電纜剪、鐵撬與美工刀，翻越外牆竊盜被
    害人財物之行為，係犯刑法第321 條第1 項第2 款、第3 款
    之攜帶兇器、踰越牆垣竊盜罪。被告丙○○、乙○○所為，
    係犯刑法第349 條第2 項搬運贓物罪。被告丙○○、乙○○
    與戊○○三人間，就上開搬運贓物犯行，有犯意聯絡及行為
    分擔，應依刑法第28條之規定，論以共同正犯。查被告甲○○前因犯搶奪罪，經本院以94年度訴字第2303號判決判處有
    期徒刑1 年確定，並於95年8 月28日執行完畢；被告丙○○
    前因施用毒品案件，經本院以95年度訴字第2575號判決判處
    有期徒刑10月，上訴後經臺灣高等法院駁回上訴確定，並於
    97年2 月10日執行完畢；被告乙○○前因施用毒品案件，經
    本院以96年度訴字第2894號判決判處有期徒刑4 月確定，並
    於96年12月31日易科罰金執行完畢等情，此有臺灣高等法院
    被告前案紀錄表附卷可稽，其等於五年以內再故意犯本件有
    期徒刑以上之罪，均應依刑法第47條第1 項之規定，各論以
    累犯，並皆加重其刑。爰審酌被告三人正值青年，不思向上
    ，被告甲○○竟以事實欄二所載之方式竊盜他人財物，被告
    丙○○與乙○○搬運贓物，造成被害人受有損失，足徵被告
    之惡性非輕，然被告犯後均已坦承犯行，尚有悔意，且被害
    人業已自警方處領回其所失竊之財物等一切情狀，各量處被
    告如主文所示之刑，並就被告丙○○與乙○○部分，皆諭知
    如易服勞役之折算標準，以資懲儆。又被告行為後，中華民
    國96年罪犯減刑條例於96年7 月4 日制定公布，並自96年7
    月16日施行，而按「犯罪在中華民國96年4 月24日以前者，
    除本條例另有規定外，依下列規定減刑：一、死刑減為無期
    徒刑。二、無期徒刑減為有期徒刑二十年。三、有期徒刑、
    拘役或罰金，減其刑期或金額二分之一」，中華民國96年罪
    犯減刑條例第2 條第1 項固定有明文。惟因被告所犯前開竊
    盜或贓物犯行之時間係在97年4 月12日，並不符合96年4 月
    24日前犯罪之要件，揆諸前開條例之規定，自不得減刑，併
    此敘明。
三、至扣案之電纜剪、鐵撬與美工刀各1 支等物，均係被告甲○○所有供其犯本件竊盜罪所用之物，業經其供述在卷，前開
    物品均應依刑法第38條第1 項第2 款之規定，宣告沒收。
四、末按「除被告所犯為死刑、無期徒刑、最輕本刑為三年以上
    有期徒刑之罪或高等法院管轄第一審案件者外，於前條第一
    項程序進行中，被告先就被訴事實為有罪之陳述時，審判長
    得告知被告簡式審判程序之旨，並聽取當事人、代理人、辯
    護人及輔佐人之意見後，裁定進行簡式審判程序。」刑事訴
    訟法第273 條之1 第1 項定有明文。查本件被告所犯上開竊
    盜與搬運贓物罪，均非最輕本刑為三年以上有期徒刑之罪，
    且被告三人於本院97年7 月25日準備程序進行中，復就被訴
    之事實為有罪之陳述，經告知被告簡式審判程序之旨，被告
    及公訴人對於本件改依簡式審判程序審理亦均表示無意見，
    本院合議庭即依前揭刑事訴訟法規定，裁定本件進行簡式審
    判程序，末此敘明。
五、被告戊○○涉嫌搬運贓物犯行部分，由本院另行審結。
據上論斷，應依刑事訴訟法第299 條第1 項前段、第273 條之1
第1 項，刑法第28條、第321 條第1 項第2 款、第3 款、第349
條第2 項、第47條第1 項、第38條第1 項第2 款、第42條第3 項
，刑法施行法第1 條之1 ，判決如主文。
本案經檢察官王家春到庭執行職務。
中    華    民    國    97    年    8     月    29    日
              刑事第十九庭   法  官  許必奇
以上正本證明與原本無異。
如不服本判決，應於判決送達後10日內，向本院提出上訴狀。
                             書記官  金和國
中    華    民    國    97    年    8     月    29    日
附錄：
中華民國刑法第321條第1項第2、3款：
犯竊盜罪而有左列情形之一者，處六月以上、五年以下有期徒刑
：
二、毀越門扇、牆垣或其他安全設備而犯之者。
三、攜帶兇器而犯之者。
中華民國刑法第349條第2項：
搬運、寄藏、故買贓物或為牙保者，處 5 年以下有期徒刑、拘役
或科或併科 1 千元以下罰金。


司法院資訊處製作；財團法人民間司法改革基金會備份。
